【裁判字號】    95,簡上,57
【裁判日期】    951229
【裁判案由】    給付買賣價金
【裁判全文】
臺灣板橋地方法院民事判決              95年度簡上字第57號
上  訴  人  鉦陞工業有限公司
法定代理人  甲○○
被上訴人    大萬股份有限公司
法定代理人  乙○○
上列當事人間請求給付買賣價金事件，上訴人對於中華民國95年
1 月11日臺灣板橋地方法院三重簡易庭94年重簡字第973 號第一
審判決提起上訴，經本院於95年12月20日言詞辯論終結，判決如
下：
    主  文
上訴駁回。
第二審訴訟費用由上訴人負擔。
    事實及理由
一、本件被上訴人起訴主張：被上訴人於民國93年12月21日前代
    訴外人凱得美彩色印刷有限公司（下稱凱得美公司）向上訴
    人訂購P.S 保留版機乙台（下稱系爭機器），約定價金連稅
    共新台幣（下同）124,110 元，並將前開機器交付訴外人凱
    得美公司使用，上訴人於契約具結書中約定「本機器如有瑕
    疵需負責到底，否則願負一切責任」，詎上訴人將機器交付
    予訴外人凱得美公司使用後無法正常運作，招致退貨，經通
    知上訴人前來維修後情況仍未改善，爰以起訴狀繕本送達為
    解除契約之意思表示，並請求上訴人返還被上訴人124,110
    元，及自94年6 月20日起至清償日止，按年息百分之五計算
    之利息等語，原審為被上訴人勝訴之判決，並依職權宣告假
    執行，上訴人不服提起上訴，被上訴人答辯聲明：請求駁回
    上訴。
二、上訴人則以：系爭機器是訴外人丙○○提供一台樣機，由上
    訴人照樣機外型尺寸複製，交貨時丙○○親自驗貨，上訴人
    亦有前往訴外人凱得美公司調整運轉正常為止，凱得美公司
    所提出的缺點，是機器本身設計上有缺點，並非製造之缺失
    等語，資為抗辯。原審為上訴人敗訴之判決，上訴人不服提
    起上訴，上訴聲明：原判決廢棄，被上訴人在第一審之訴駁
    回。
三、查被上訴人主張其於上開時間代訴外人凱得美公司向上訴人
    訂購系爭機器1 台，惟因瑕疵導致機器無法運作，遭訴外人
    凱得美公司退回，上訴人既已在契約具結書中約定「本機器
    如有瑕疵需負責到底，否則願負一切責任」，為此被上訴人
    乃以訴狀之送達為解除本件買賣契約之意思表示，並依據民
    法第259 條規定請求上訴人返還價金及受領時起之法定利息
    等語，上訴人則以前開情詞資為抗辯，是本件爭執點即在被
    上訴人是否得解除系爭買賣契約，而請求上訴人返還價金及
    受領時起之法定利息之問題，茲敘述如下：
（一）經查，證人丙○○於原審時已到庭證稱：「交貨之後，第
      一天就出問題，我有請被告法代去修理，但是沒有修好。
      被告有寫如有瑕疵要負責到底。修了很多次，都沒有修好
      。這是操作上的問題。我有請求要換壹台新的，但是李先
      生沒有同意。當時是我介紹被告公司製作這台機器，是我
      拿機器範本給他的。我很清楚這台機器的性能，被告交的
      貨始終無法正常運作」、「我們使用的藥水與機器操作不
      順沒有關連。當時被告有保證機器絕對沒有瑕疵」、「從
      交貨開始將近兩天我就通知他機器有問題，通知了十幾次
      」等語明確（見原審卷94年9 月16日言詞辯論筆錄），嗣
      證人丙○○於本院時復到庭證稱：「當初我跟李先生（即
      上訴人法定代理人）也不認識，經人介紹才認識，當時李
      先生有說只要提供樣本機就能製作，那時我剛好有一位客
      戶買部新的，要出口到大陸，我就說我想要買的機器就是
      這類的機器，但是我只請他提供報價單還沒有跟他交易過
      ，後來就介紹他賣給黃先生（即被上訴人法定代理人），
      他直接跟黃先生交易，他們之間的交易情形是自己談的我
      不清楚也不關我的事。後來被上訴人把機器賣給凱得美，
      凱得美反應說機器不能用，就找被上訴人，被上訴人因為
      我的介紹有跟我說機器有瑕疵，上訴人賣機器給被上訴人
      本來就要有保證責任，上訴人最初自己就有說要負機器的
      保証責任，他說他們工廠很會作仿冒的機器」等情（見本
      院95年10月31日準備程序筆錄），是上訴人抗辯系爭機器
      係因使用者操作不當所造成之瑕疵，顯與證人丙○○之證
      詞不符，已屬無據。
（二）再參以證人陳榮宗即訴外人凱得美公司之法定代理人到庭
      證稱：「我向被上訴人公司買留板機，要經常修理，一兩
      天就要修理一次，板流到一半就不會動，工作上不方便。
      這是機械上的問題，修理的時候是說末段的問題，水管會
      導致水流下，電路也出了問題，二月底買的，交貨之後壹
      個月常常在修理」、「（法官提示機械退回聲明書）我們
      公司出具的，因為機器不好用，所以我們把機器退回。退
      回之後我們向別家購買。流出來的板品質不好，我必須要
      賠給客戶，造成公司損失。我有請被告公司過來修理，他
      們有時候說是操作問題，但是大多數是機器的問題」（見
      原審卷94年12月28日言詞辯論筆錄），是由證人陳榮宗證
      述之內容，益見系爭機器確實因機械結構上所生問題導致
      無法運作，且經數次通知上訴人前往修理後，仍未能解決
      此問題，是上訴人辯稱係設計者提供之設計有問題及因操
      作不當所致，既未提出其他積極證據以實其說，是上訴人
      所辯顯無理由。而凱得美公司將系爭機器退回被上訴人，
      亦有退回聲明書為證，顯見上訴人所交付之機器，確有欠
      缺上開契約具結書中約定「本機器如有瑕疵需負責到底，
      否則願負一切責任」等語之功能，並不符契約所預定之效
      用及目的，甚為顯明。
（三）則按物之出賣人對於買受人，應擔保其物依第373 條之規
      定危險移轉於買受人時無滅失或減少其價值之瑕疵，亦無
      滅失或減少其通常效用或契約預定效用之瑕疵；但減少之
      程度，無關重要者，不得視為瑕疵出賣人並應擔保其物於
      危險移轉時，具有其所保證之品質，民法第354 條定有明
      文。本件因上訴人所交付之機器未能達到契約預定之效用
      ，為物之瑕疵，而上訴人並於契約具結書中約定「本機器
      如有瑕疵需負責到底，否則願負一切責任」，是被上訴人
      經通知上訴人前來維修後情況仍未改善，而經訴外人凱得
      美公司將系爭機器退回被上訴人，被上訴人遂以本件起訴
      狀繕本送達為解除契約之意思表示，而本件契約成立即上
      訴人受領買賣價金時為93 年12 月21日，是被上訴人請求
      上訴人返還價金及就利息部分僅請求自94年6 月20日起之
      法定利息，即屬有據。
四、綜上所述，被上訴人之主張為可採，上訴人所辯尚無可取。
    從而，被上訴人基於契約解除後請求返還價金124,110 元，
    及自94年6 月20日起至清償日止，按年息百分之五計算之利
    息等語，為有理由，原審為被上訴人勝訴之判決，並依職權
    宣告假執行，於法並無不合。上訴意旨指摘原判決不當，求
    予廢棄改判，為無理由，應予駁回其上訴。
五、兩造其餘攻擊、防禦方法，於判決結果無礙，爰不一一審酌
    ，附此一併敘明。
六、據上論結，本件上訴為無理由，依民事訴訟法第436 條之1
    第3項 、第449 條第1 項、第78條，判決如主文。
中    華    民    國    95    年    12    月    29    日
                  民事第三庭    審判長法  官  朱耀平
                                      法  官  劉以全
                                      法  官  邱靜琪
以上正本證明與原本無異
本件不得上訴
中    華    民    國    95    年    12    月    29    日
                            書記官  白俊傑


司法院資訊處製作；財團法人民間司法改革基金會備份。
